【裁判字號】    95,易,1355
【裁判日期】    951229
【裁判案由】    毒品危害防制條例
【裁判全文】
臺灣桃園地方法院刑事判決              95年度易字第1355號
公  訴  人  臺灣桃園地方法院檢察署檢察官
被      告  甲○○
指定辯護人  本院公設辯護人彭詩雯
上列被告因毒品危害防制條例案件，經檢察官提起公訴（95年度
毒偵字第3722、3924號），被告於本院行準備程序中就被訴事實
為有罪之陳述，本院合議庭裁定由受命法官獨任進行簡式審判程
序，後經檢察官聲請依協商程序判決，本院判決如下：
    主      文
甲○○施用第二級毒品，累犯，處有期徒刑伍月；扣案之第二級
毒品甲基安非他命共陸包（驗餘含塑膠袋共重參點柒柒伍公克）
沒收銷燬之。又施用第二級毒品，累犯，處有期徒刑伍月；扣案
之第二級毒品甲基安非他命壹包（驗餘含塑膠袋重零點零陸肆肆
公克）沒收銷燬之。應執行有期徒刑柒月；扣案之第二級毒品甲
基安非他命共柒包（前陸包驗餘含塑膠袋共重參點柒柒伍公克，
另壹包驗餘含塑膠袋重零點零陸肆肆公克）沒收銷燬之。
    事實及理由
一、甲○○於民國86年間，因傷害致死案件，經臺灣高等法院判
    處有期徒刑8 年確定，執行中經假釋；又於90年間，因贓物
    案件，經本院判處有期徒刑4 月確定；又於90年間，因竊盜
    案件，經本院判處有期徒刑10月確定；上開假釋經撤銷，殘
    刑有期徒刑3 年5 月1 日，與上開有期徒刑4 月、10月接續
    執行，於94年11月7 日縮刑期滿執行完畢（構成累犯）。
二、甲○○另於90年間，因施用毒品案件，經本院裁定觀察、勒
    戒，執行結果以無繼續施用毒品傾向，於90年6 月7 日執行
    完畢釋放，並經臺灣桃園地方法院檢察署檢察官於90年6 月
    6 日為不起訴處分確定，又於觀察勒戒執行完畢5 年內即再
    犯施用第二級毒品之罪，而經本院判處有期徒刑4 月確定；
    竟不思悔改，又另基於施用第二級毒品之犯意，先於95年7
    月7 日晚上10時許，在其桃園縣平鎮市○○路雙連2 段113
    巷3 號之住處，施用第二級毒品甲基安非他命1 次；再另行
    起意，於95年7 月21日凌晨1 時許，在上開住處施用第二級
    毒品甲基安非他命1 次；2 次均是以燃燒吸食器吸煙霧之方
    式施用毒品。嗣其先於95年7 月8 日下午2 時許，在桃園縣
    中壢市○○街109 號巷口查獲，並扣得甲基安非他命共6 包
    （驗餘含塑膠袋重3.775 公克）；後於95年7 月21日凌晨1
    時40分許，在桃園縣平鎮市○○路2 段麥當勞民族店前查獲
    ，並扣得甲基安非他命1 包（驗餘含塑膠袋重0.0644公克）
    ，始查知上情。案經桃園縣政府警察局中壢分局及板橋憲兵
    隊分別移送臺灣桃園地方法院檢察署檢察官偵查起訴。
三、證據名稱：
  (一)被告甲○○於本院準備程序中之自白。
  (二)95年7月8日查獲者（即95年度毒偵字第3722號）：
    台灣檢驗科技股份有限公司濫用藥物尿液檢驗報告暨被採尿
    人姓名編號對照表（編號：E95451號）各1 件；扣案之上開
    甲基安非他命共6 包暨其行政院衛生署管制藥品管理局鑑定
    書1 件。
  (三)95年7月21日查獲者（即95年度毒偵字第3924號）：
    憲兵司令部刑事鑑識中心鑑驗通知書暨被採尿人姓名編號對
    照表（編號：00000000號）各1 件；扣案之上開甲基安非他
    命1 包暨其憲兵司令部刑事鑑識中心鑑驗通知書1 件。
四、本件經檢察官與被告於審判外達成協商之合意，且被告業已
    認罪，其合意內容為：被告願受之科刑範圍為：施用第二級
    毒品，有期徒刑5 月；施用第二級毒品，有期徒刑5 月；應
    執行有期徒刑7 月。經查上開合意並無刑事訴訟法第455 條
    之4 第1 項所列情形之一，檢察官聲請改依協商程序而為判
    決，本院爰不經言詞辯論，於協商合意範圍內為協商判決，
    合先敘明。
五、查被告於90年6 月7 日觀察勒戒執行完畢釋放後，5 年內已
    經再犯施用毒品之罪，且業經依法追訴處罰（詳如「二、」
    所述），縱其本件第1 次施用毒品之時間在初犯觀察勒戒執
    行完畢釋放5 年之後，仍應由檢察官逕行起訴（最高法院95
    年度台非字第59、104 號等判決意旨參照），而由本院予以
    論罪科刑。
六、扣案之上開第二級毒品甲基安非他命共7 包（含無法分離秤
    重而與之完全析離之包裝塑膠袋），係分別查獲之第二級毒
    品，不問是否屬於犯人所有，均應依毒品危害防制條例第18
    條第1 項前段之規定，分別諭知沒收銷燬；至於驗畢用罄部
    分，既已滅失，則不予沒收銷燬。另被告95年7 月21日為警
    查獲之吸管3 支及行動電話2 具，雖均係被告所有，然前者
    為被告喝飲料時所用，後者為被告日常使用之物，均與被告
    該次施用毒品之犯行無關，又非屬違禁物，爰不另諭知沒收
    ，均附此敘明。
七、應適用之法條：刑事訴訟法第273 條之1 第1 項、第455 條
    之2 第1 項、第455 條之4 第2 項、第455 條之8 、第455
    條之11第2 項，毒品危害防制條例第10條第2 項、第18條第
    1 項前段，刑法第11條、第51條第5 款、第47條第1 項，逕
    以判決處如主文所示之刑。
八、協商判決除有刑事訴訟法第455 條之4 第1 項第1 款於本訊
    問程序終結前，被告撤銷協商合意或檢察官撤回協商聲請者
    ；第2 款被告協商之意思非出於自由意志者；第4 款被告所
    犯之罪非第455 條之2 第1 項所定得以聲請協商判決者；第
    6 款被告有其他較重之裁判上一罪之犯罪事實者；第7 款法
    院認應諭知免刑或免訴、不受理者情形之一，及違反同條第
    2 項「法院應於協商合意範圍內為判決；法院為協商判決所
    科之刑，以宣告緩刑或二年以下有期徒刑、拘役或罰金為限
    」之規定者外，不得上訴。
九、本件如得上訴，而如不服本件判決，得自收受判決送達之日
    起10日內，向本院提出上訴書狀（須附繕本），上訴於第二
    審法院。
中    華    民    國    95    年    12    月    29    日
                  刑事第五庭    法  官  吳勇毅
以上正本證明與原本無異。
                                書記官  陳夏施
中    華    民    國    96    年    1     月    4     日
附錄論罪科刑法條全文：
毒品危害防制條例第10條
施用第一級毒品者，處 6 月以上 5 年以下有期徒刑。
施用第二級毒品者，處 3 年以下有期徒刑。


司法院資訊處製作；財團法人民間司法改革基金會備份。
